【裁判字號】    98,抗,925
【裁判日期】    980915
【裁判案由】    聲請撤銷緩刑
【裁判全文】
臺灣高等法院刑事裁定                   98年度抗字第925號
抗  告  人
即  受刑人  甲○○
上列抗告人因聲請撤銷緩刑案件，不服臺灣士林地方法院98年度
撤緩字第68號，中華民國98年7 月31日裁定，提起抗告，本院裁
定如下：
    主  文
抗告駁回。
    理  由
一、原裁定意旨略以：抗告人即受刑人甲○○前因違反著作權法
    案件，經臺灣士林地方法院於民國（下同）97年 1月29日以
    96年度簡字第 796號判決判處應執行有期徒刑4月，緩刑3年
    ，於97年 3月3日確定。乃於緩刑前之95年12月21日至96年5
    月24日更違反著作權法，經臺灣士林地方法院於97年12月31
    日以97年度簡字第 734號判決判處拘役40日，於98年2月2日
    確定在案。因認受刑人甫因違反著作權法案件為警於95年12
    月21日查獲，尚在檢察官偵查階段，竟不知戒慎其行，於緩
    刑前再故意犯他罪，而在緩刑期間，受得易科罰金之拘役40
    日之刑之宣告確定，顯見受刑人不知悔悟自新，原宣告之緩
    刑難收其預期效果，而有執行刑罰之必要，爰依刑法第75條
    之1第1項第1款規定，撤銷其緩刑之宣告等語。
二、抗告意旨略以：1.本人因違反著作權法案件，經臺灣士林地
    方法院於97年1月29日以96年度簡字第796號判處應執行有期
    徒刑4月，緩刑3年，但因本人不懂法律，又因對著作權法的
    了解僅停留在不可販賣謀利，詢問論壇人員也說轉貼只要註
    明版權仍屬其公司的免責聲明，在未查證之下，於95年12月
    21日至 96年5月24日止，在前案未起訴期間又在論壇轉貼文
    章，觸及違反著作權法部分，而生97年度簡字第 734號判決
    。2. 96年5月24日保智人員告知轉貼一樣是違反著作權法後
    ，本人即不再做出在論壇或他處轉貼，本人是因為對著作權
    法不了解，才會做出這樣的錯事，但在知道是錯誤的作法後
    ，本人是真心悔悟，也很感謝前案能判緩刑，給我一個自新
    的機會，但因二案時間點上的因素，而使本人在緩刑期間又
    有97年度簡字第 734號判決的產生。3.由於本人對於法律的
    無知，而犯下錯誤，但本人已深知悔改，並也以本身所犯的
    錯誤告知網友及周遭朋友，並非聲請書所稱不知悔悟自新，
    使得前案宣告之緩刑難收其預期效果，而有執行刑罰之必要
    。4.除本人已深知悔改，決心不再觸犯之外，本人的父母年
    事已高，唯一的弟弟又患有癲癇、輕微弱智，全家人只有我
    在工作養家，懇請撤銷原裁定，維持緩刑之宣告云云。
三、按受緩刑之宣告而緩刑期前因故意犯他罪，而在緩刑期內受
    得易科罰金之有期徒刑、拘役或罰金之宣告確定，足認原宣
    告之緩刑難收其預期效果，而有執行刑罰之必要者，得撤銷
    其宣告，刑法第75條之1 第1 項第1 款定有明文。而緩刑宣
    告是否得撤銷，除須符合刑法第75條之1 第1 項各款之要件
    外，本條並採裁量撤銷主義，賦予法院撤銷與否之權限，特
    於第1 項規定實質要件為「足認原宣告之緩刑難收其預期效
    果，而有執行刑罰之必要」，供作審認之標準。亦即於上揭
    「得」撤銷緩刑之情形，法官應依職權本於合目的性之裁量
    ，妥適審酌被告所犯前後數罪間，關於法益侵害之性質、再
    犯之原因、違反法規範之情節是否重大、被告主觀犯意所顯
    現之惡性及其反社會性等情，是否已使前案原為促使惡性輕
    微之被告或偶發犯、初犯改過自新而宣告之緩刑，已難收其
    預期之效果，而確有執行刑罰之必要。
四、經查：本件抗告人因違反著作權法案件，經臺灣士林地方法
    院以97年度簡字第796號判決判處應執行有期徒刑4月，緩刑
    3年，於 97年3月3日確定。詎抗告人於緩刑前之95年12月21
    日至96年 5月24日更違反著作權法，而在前開緩刑期內，經
    臺灣士林地方法院於97年 12月31日以97年度簡字第734號判
    決判處拘役40日，於 98年2月2日確定等情，有上揭2案刑事
    判決書及臺灣高等法院被告前案紀錄表在卷可按。原法院詳
    酌抗告人所犯罪刑之案情後，認抗告人甫因前案為警於95年
    12月21日查獲，尚在檢察官偵查階段，竟不知戒慎其行，於
    緩刑前再故意犯他罪，而在緩刑期間，受得易科罰金之拘役
    40日之刑之宣告確定，顯見本件抗告人不知悔悟自新，足認
    前案宣告之緩刑難收其預期效果，而有執行刑罰之必要，核
    與刑法第75條之 1第1項第1款之規定相符，經裁量後撤銷抗
    告人之緩刑宣告，經核認事用法並無不合。抗告人抗告意旨
    雖以其不懂法律致誤蹈法網，而於偵查期間再犯違反著作權
    法案件云云置辯，然查抗告人於95年12月21日甫因違反著作
    權法等案件為警查獲而受刑事偵查，仍不知警惕，於前所涉
    違反著作權法等案件尚未判決前，猶於95年12月21日至96年
    5月 24日再犯違反著作權法案件，顯見抗告人守法觀念薄弱
    ，並非偶然誤蹈法網，抗告人上開所辯，自不足取。抗告人
    抗告意旨另空言以其已深知悔改，決心不再觸犯，抗告人之
    父母年事已高，唯一的弟弟又患有癲癇、輕微弱智，需要抗
    告人扶養與照顧，求予撤銷原裁定云云，要係就原審依職權
    裁量事項，任意爭執，並未具體指摘原裁定有何違背法令之
    處，此部分抗告亦難認為有理由。綜上，本件抗告為無理由
    ，應予駁回。
據上論結，依刑事訴訟法第412條，裁定如主文。
中    華    民    國    98    年    9     月    15    日
                  刑事第三庭  審判長法  官  陳博志
                                    法  官  劉興浪
                                    法  官  許文章
以上正本證明與原本無異。
不得再抗告。
                                    書記官  蔡慧娟
中    華    民    國    98    年    9     月    16    日


司法院資訊處製作；財團法人民間司法改革基金會備份。
